
```{r}
library(tidyverse)
library(boot)
library(ggplot2)
library(gridExtra) # multi plot
library(ipred) # CV k fold
library(car) # for VIF

data = read.csv("output.csv")
data <- data |> janitor::clean_names()
glimpse(data)
```


```{r}
data <- data |> drop_na(health_score)
glimpse(data)
```

## Ước lượng mô hình

```{r}
linear_model <- lm(formula=health_score ~ ., data=data)
print(summary(linear_model))
```

Nhận xét nhanh:
- Cứ tăng `age` lên 10 đơn vị thì là `heath_score` giảm khoảng 2.3 
- Cứ tăng `bmi` lên 10 đơn vị thì `heath_score` giảm khoảng 11.3
- Cứ tăng `diet_quality` lên 10 đơn vị thì `heath_score` tăng khoảng 6.1
- Cứ tăng `sleep_hours` lên 10 đơn vị thì `heath_score` tăng khoảng 24.2
- Cứ tăng `alcohol_consumption` lên 10 đơn vị thì `heath_score` giảm khoảng 9.3

## Áp dụng bootstrap 

Để ước lượng khoảng tin cậy và kiểm định giả thuyết $\beta_j=0$, đầu tiên là hàm `fun_boot_md()` để thực hiện ước tính mỗi lần lặp lấy mẫu 

```{r}
fun_boot_md <- function(data, ind, formula) {
    data_new <- data[ind,]
    out_md <- lm(formula = formula, data = data_new)
    return(out_md$coefficients)
}
```


```{r}
set.seed(42)
out_boot <- boot(data = data, statistic = fun_boot_md, R = 1000, formula = health_score ~ .)
out_boot
```

Ước lượng khoảng tin cậy bootstrap và vẽ histogram để xem kết quả

```{r}
ci_histogram_plot <- function(out_boot, index, conf) {
    ci <- boot.ci(out_boot, index=index, type="perc", conf=conf)
    plot <- ggplot(data=data.frame(t=out_boot$t[, index]), mapping=aes(x=t)) + 
    geom_histogram(fill = "gray80", color="black", bins=20) +
    geom_vline(xintercept = out_boot$t0[index], color = "blue", linetype="dashed") +
    xlab("Bootstrap Estimates of Coefficients") + ylab("Frequency") + theme_bw()
    print(ci)
    return(plot)
}
```


```{r}
ci_histogram_plot(out_boot = out_boot, index=1, conf = 0.05)
```


```{r}
ci_histogram_plot(out_boot = out_boot, index=2, conf = 0.05)
```


```{r}
ci_histogram_plot(out_boot = out_boot, index=3, conf = 0.05)
```


```{r}
ci_histogram_plot(out_boot = out_boot, index=4, conf = 0.05)
```


```{r}
ci_histogram_plot(out_boot = out_boot, index=5, conf = 0.05)
```


```{r}
ci_histogram_plot(out_boot = out_boot, index=6, conf = 0.05)
```


```{r}
ci_histogram_plot(out_boot = out_boot, index=7, conf = 0.05)
```

Tính p-value cho kiểm định giả thuyết $\beta_j = 0$

```{r}
pvals_data <- sapply(1:ncol(out_boot$t), function(x) {
    qt0 <- mean(out_boot$t[, x] <= 0)
    if (qt0 < 0.5) {
        return(2 * qt0)
    } else {
        return(2 * (1 - qt0))
    }
})
pvals_data_value <- data.frame(P_Value=pvals_data)
print(pvals_data_value)
```

Ta thấy được tất cả p-value của các biến trong mô hình đều bằng 0, với mức ý nghĩa 5% vậy ta có thể bác bỏ được giả thuyết các $\beta_j=0$ vậy nghĩa là tất cả các biến đều có mối quan hệ có ý nghĩa thống kê với biến phụ thuộc `heath_score` 
Thử predict giá trị cho đầu ra

```{r}
print(predict(linear_model, newdata= data.frame(age=40, bmi=29, exercise_frequency=3, diet_quality=41, sleep_hours=7, smoking_status=0, alcohol_consumption=3)))
```


```{r}
# Predict the health_score for the given new data
predicted_value <- predict(linear_model, newdata= data.frame(age=40, bmi=29, exercise_frequency=3, diet_quality=41, sleep_hours=7, smoking_status=0, alcohol_consumption=3))
print(predicted_value)
# Function to predict health_score for new data using bootstrap samples
predict_bootstrap <- function(linear_model, newdata, R = 1000) {
    bootstrap_preds <- numeric(R)
    for (i in 1:R) {
        sample_indices <- sample(1:nrow(data), replace = TRUE)
        bootstrap_sample <- data[sample_indices, ]
        bootstrap_model <- lm(formula = health_score ~ ., data = bootstrap_sample)
        bootstrap_preds[i] <- predict(bootstrap_model, newdata = newdata)
    }
    return(bootstrap_preds)
}

# Predict health_score for new data using bootstrap
set.seed(42)
bootstrap_predictions <- predict_bootstrap(linear_model, newdata = data.frame(age=40, bmi=29, exercise_frequency=3, diet_quality=41, sleep_hours=7, smoking_status=0, alcohol_consumption=3))

# Calculate confidence interval
ci <- quantile(bootstrap_predictions, probs = c(0.025, 0.975))
print(ci)
```


```{r}
resid <- residuals(linear_model)
y_data_pd_pci <- bootstrap_predictions + sample(resid, size = 1000, replace = TRUE)
print(quantile(y_data_pd_pci, probs = c(0.025, 0.975)))
```

## Đánh giá mô hình

- Sử dụng công thức $\displaystyle\text{RMSE} = \sqrt{\frac{1}{n} \sum_{i=1}^{n} (y_i-\hat{y}_i)^2}$ 
- Sử dụng các phương pháp cross-validation

```{r}
RMSE <- function(y_real, y_pred) {
  if (length(y_real) != length(y_pred)) {
    stop("Invalid Input: Length of y_real and y_pred must be equal.")
  }
  sqrt(mean((y_real - y_pred)^2))
}
```

Đầu tiên là phương pháp train test split (theo tỷ lệ `5-5`, `6-4`, `7-3`)

```{r}
train_test_split <- function(data, train_ratio = 0.7) {
  train_indices <- sample(seq_len(nrow(data)), size = floor(train_ratio * nrow(data)), replace = FALSE)
  train_data <- data[train_indices, ]
  test_data <- data[-train_indices, ]
  res <- list(
    train_data = train_data,
    test_data = test_data
  )
  return(res)
}

RMSE_train_ratio <- function(data, formula, train_ratio = 0.8) {
  splited_data <- train_test_split(data, train_ratio = train_ratio)
  train_data <- splited_data$train_data
  test_data <- splited_data$test_data
  new_lr <- lm(data = train_data, formula = formula)
  
  # predict
  set.seed(42)
  y_pred <- predict(new_lr, newdata = test_data)
  
  # calculate residuals
  residuals_new_lr <- residuals(new_lr)
  
  # Add residuals to predict
  y_pred_with_residuals <- y_pred + sample(residuals_new_lr, size = length(y_pred), replace = TRUE)
  
  # Calculate RMSE
  rmse_value <- RMSE(test_data$health_score, y_pred_with_residuals) # chỉnh biến mục tiêu ở đây
  return(rmse_value)
}
```


```{r}
traintest = train_test_split(data, train_ratio = 0.5)
train = traintest$train
test = traintest$test
```


```{r}
# 5-5 train test split
RMSE_train_ratio(data, formula=health_score ~ ., train_ratio = 0.5)
```


```{r}
# 6-4 train test split
RMSE_train_ratio(data, formula=health_score ~ ., train_ratio = 0.6)
```


```{r}
# 7-3 train test split
RMSE_train_ratio(data, formula=health_score ~ ., train_ratio = 0.7)
```

Cross Leave One Out

```{r}
loocv <- function(data, formula) {
    n <- nrow(data)
    y_real <- numeric(n)
    y_pred <- numeric(n)
    
    for (i in 1:n) {
        train_data <- data[-i, ]
        test_data <- data[i, , drop = FALSE]
        
        model <- lm(formula, data = train_data)
        
        prediction <- predict(model, newdata = test_data)
        
        y_real[i] <- test_data$health_score # chỉnh biến mục tiêu ở đây
        y_pred[i] <- prediction
    }
    
    rmse <- RMSE(y_real, y_pred)
    return(rmse)
}
```


```{r}
loocv(data=data, formula = health_score ~ .)
```

Cross-validation (k-Fold), ta Cross với $k=10$

```{r}
# Apply errorest function for 10-fold cross-validation
cv_error <- errorest(formula = health_score ~ ., data = data, model = lm, est.para = control.errorest(k = 10))
print(cv_error)
```

## Chuẩn đoán mô hình

Ta plot lên biểu đồ Residual và Fitted

```{r}
ggplot(data = linear_model, mapping = aes(x = .fitted, y = .resid)) +
    geom_point() +
    geom_smooth(method = "loess", se = FALSE) +
    geom_hline(yintercept = 0, linetype = "dashed") +
    labs(x = "Fitted values", y = "Residuals") +
    theme_bw()
```

Hình vẽ cho thấy một xu hướng đường cong rõ ràng, giả định về tính tuyến tính của mô hình là không phù hợp

```{r}
# Fit the model with interaction between tv and radio
model_interaction <- lm(health_score ~ age*bmi + exercise_frequency + diet_quality + sleep_hours + smoking_status + alcohol_consumption, 
        data = data) # chỉnh công thức

# Plot Residuals vs Fitted values
ggplot(data = model_interaction, mapping = aes(x = .fitted, y = .resid)) +
    geom_point() +
    geom_smooth(method = "loess", se = FALSE) +
    geom_hline(yintercept = 0, linetype = "dashed") +
    labs(x = "Fitted values", y = "Residuals", title = "Residuals vs Fitted for Model with Interaction between age and bmi") +
    theme_bw()
```

Kiểm tra tính tuyến tính từng phần, ta sử dụng biểu đồ thặng dư từng phần (partial residual plots)

```{r}
terms_md <- predict(linear_model, type='term')
```


```{r}
head(terms_md)
```


```{r}
# xác định thặng dư từng phần
partial_residual_md <- residuals(linear_model, type='partial')
head(partial_residual_md)
```


```{r}
# hàm vẽ biểu đồ thặng dư cho từng biến
plot_partial_residual <- function(data, terms, partial_resid, variable) {
    data_part_resid <- tibble(
        x = data[[variable]],
        terms_x = terms[, variable],
        partial_resid_x = partial_resid[, variable]
    )
    plot <- ggplot(data_part_resid, mapping = aes(x, partial_resid_x)) +
        geom_point() +
        geom_smooth(method = "loess", se = FALSE, linetype = "dashed", color = "forestgreen") +
        geom_line(aes(x = x, y = terms_x), color = "blue") +
        labs(x = variable, y = "Partial Residuals") +
        theme_bw()
    return(plot)
}
```


```{r}
plot_partial_residual(data, terms_md, partial_residual_md, variable = "age")
```

Đường thẳng tuyến tính (màu xanh dương) ước lượng không khớp với dữ liệu. Underestimate trong khoảng từ bé hơn 23 và lớn hơn 68

Đường cong nét đứt (màu xanh lá) cho thấy xu hướng mối quan hệ phi tuyến tính của biến `age` và `health_score`

```{r}
plot_partial_residual(data, terms_md, partial_residual_md, variable = "bmi")
```

Đường thẳng tuyến tính (màu xanh dương) ước lượng không khớp với dữ liệu. Underestimate trong khoảng từ bé hơn 17 và lớn hơn 34

Đường cong nét đứt (màu xanh lá) cho thấy xu hướng mối quan hệ phi tuyến tính của biến `bmi` và `health_score`

```{r}
plot_partial_residual(data, terms_md, partial_residual_md, variable = "exercise_frequency")
```

Kết quả cho thấy đường thẳng tuyến tính (màu xanh dương) ước lượng tương đối khớp với dữ liệu

```{r}
plot_partial_residual(data, terms_md, partial_residual_md, variable = "diet_quality")
```

Đường thẳng tuyến tính (màu xanh dương) ước lượng không khớp với dữ liệu. Underestimate trong khoảng từ bé hơn 60 và lớn hơn 90

Đường cong nét đứt (màu xanh lá) cho thấy xu hướng mối quan hệ phi tuyến tính của biến `diet_quality` và `health_score`

```{r}
plot_partial_residual(data, terms_md, partial_residual_md, variable = "sleep_hours")
```


```{r}
plot_partial_residual(data, terms_md, partial_residual_md, variable = "smoking_status")
```


```{r}
plot_partial_residual(data, terms_md, partial_residual_md, variable = "alcohol_consumption")
```

Kết quả cho thấy đường thẳng tuyến tính (màu xanh dương) ước lượng tương đối khớp với dữ liệu
Hình vẽ cho thấy xu hướng đường cong màu xanh lá rất đáng kể, giả định về tính tuyến tính của mô hình là không rõ ràng

```{r}
model_interaction = lm(formula = sales ~ tv*radio + newspaper, data=data) # chỉnh fomular và các biến cần plot
terms_md_interaction <- predict(model_interaction, type='term')

# Calculate partial residuals for the interaction model
partial_residual_md_interaction <- residuals(model_interaction, type='partial')


plot_partial_residual(data, terms_md_interaction, partial_residual_md_interaction, variable = "tv")
plot_partial_residual(data, terms_md_interaction, partial_residual_md_interaction, variable = "radio")
plot_partial_residual(data, terms_md_interaction, partial_residual_md_interaction, variable = "newspaper")
```

Kiểm tra đồng nhất phương sai, ta sử dụng biểu đồ **Scale-Location**

```{r}
library(gridExtra)

variance_check<- function(model) {
    p1 <- ggplot(data = model, mapping = aes(x = .fitted, y = .resid)) +
        geom_point() +
        geom_smooth(method = "loess", se = FALSE) +
        geom_hline(yintercept = 0, linetype = "dashed") +
        labs(x = "Fitted values", y = "Residuals") +
        theme_bw()

    p2 <- ggplot(data = model, mapping = aes(x = .fitted, y = sqrt(abs(.stdresid)))) +
        geom_point(na.rm = TRUE) +
        geom_smooth(method = "loess", se = FALSE, na.rm = TRUE) +
        labs(x = "Fitted Values", y = expression(sqrt("|Standardized residuals|"))) +
        theme_bw()

    grid.arrange(p1, p2, nrow = 1, ncol = 2)
}
```


```{r}
variance_check(linear_model)
```

Kiểm tra riêng từng biến

```{r}
diet_quality_md <- lm(health_score ~ alcohol_consumption, data=data)
variance_check(diet_quality_md)
```

Nhìn vào biểu đồ Scale-Location ta thấy xu hướng của dữ liệu không xấp xỉ đường thẳng 1 $\to$ ám chỉ phương sai thặng dư là không đồng nhất 
Kiểm tra ngoại lại trong mô hình, ta dùng biểu đồ Residuals vs Leverage

```{r}
ggplot(linear_model, aes(.hat, .stdresid)) +
    geom_point(aes(size = .cooksd)) +
    xlab("Leverage") + ylab("Standardized Residuals") +
    scale_size_continuous("Cook's Distance", range = c(1, 6)) +
    theme_bw() +
    theme(legend.position = "bottom")
```


```{r}
std_resid_md <- rstandard(linear_model)
hat_values_md <- hatvalues(linear_model)
cooks_D_md <- cooks.distance(linear_model)
```


```{r}
data_cooks_md_adv <- tibble(id_point = 1:nrow(data),
                            rstand = std_resid_md, hats = hat_values_md,
                            cooks = cooks_D_md, health_score = data$health_score) # chỉnh biến mục tiêu
data_cooks_md_adv |> arrange(desc(cooks))
```

Kiểm tra tính đa cộng tuyến, ta tính hệ số lạm phát phương sai VIF của từng biến trong mô hình

$$
\text{VIF} = \frac{1}{1-R^2_{X_j | X\_j}}
$$

```{r}
vif_values <- vif(linear_model)
vif_df <- data.frame(VIF = vif_values)
print(vif_df)
```

Nhận xét: ....
