```{r}
library(tidyverse)
library(VIM)

aida <- read.csv(file="datasets/AIDA_expamle.csv")
aida <- aida |> janitor::clean_names()
glimpse(aida)
```
```{r}
aggr(aida, ylab = c("Proportion of missings", "Pattern"), number=TRUE, cex.axis=0.6, cex.numbers=0.5)
```

- Biểu đồ đầu tiên cho thấy số lượng % bị khuyết của biến trong dữ liệu
- Biều đồ thứ hai cho biết về xu hướng khuyết của dữ liệu

```{r}
marginplot(aida[, c("p_l_o", "cl_ta")], pch=c(18, 16))
```
- Biểu đồ quan sát khả năng khuyết của từng cặp biến
- Thấy được biểu đồ hộp là không trùng khớp nhau  -> cơ chết khuyết dữ liệu của 2 biến trên không thể là MCAR

Làm tương tự cho employees:
```{r}
marginplot(aida[, c("p_l_o", "employees")], pch=c(18, 20))
```

Tiếp tục với roi
```{r}
marginplot(aida[, c("p_l_o", "roi")], pch = c(18, 16))
```

2. Xu ly du lieu khuyet

2.1 Xoa toan bo du lieu na
Cu phap: na.omit(data)

```{R}
aida_cc <- na.omit(aida)
glimpse(aida_cc)
```

2.2 Xu ly MAR

Cu phap: mice(data, m, method, printFlag = TRUE)
method: (pmm, norm, logreg, polyreg, polr)

```{r}
library(mice)
aida_numeric <- aida |> select(!c("cid", "province"))

imp_aida <- mice(aida_numeric, method='pmm', m = 6, printFlag=TRUE)
```
```{r}
imp_aida
```
```{r}
stripplot(imp_aida)
```





